【裁判字號】    97,訴,994
【裁判日期】    971002
【裁判案由】    新型專利舉發
【裁判全文】
臺北高等行政法院判決
                                       97年度訴字第994號
                              .
原      告  奇鋐科技股份有限公司
代  表  人  甲○○（董事長）
送達代收人  乙○○
訴訟代理人  孫大龍  律師
被      告  經濟部智慧財產局
代  表  人  王美花（局長）住同上
訴訟代理人  丁○○
參  加  人  丙○○
訴訟代理人  陳啟舜  律師（兼送達代收人）
複代 理 人  楊翠玲  律師
上列當事人間因新型專利舉發事件，原告不服經濟部中華民國97
年2 月21日經訴字第09706102470 號訴願決定，提起行政訴訟，
經本院命參加人獨立參加訴訟，本院判決如下：
    主      文
原告之訴駁回。
訴訟費用由原告負擔。
    事實及理由
一、事實概要：
    原告前於民國（下同）92年12月1 日以「串接式風扇組合機
    構」（下稱系爭案）向被告申請新型專利，經其編為第0000
    0000號進行形式審查准予專利後，發給新型第M253804 號專
    利證書。嗣參加人以系爭案違反專利法第94條第4 項及第95
    條規定，不符新型專利要件，對之提起舉發。案經被告審查
    ，於96年10月23日以（96）智專三(二)04074 字第0962059159
    0 號專利舉發審定書為「舉發成立，應撤銷專利權」之處分
    。原告不服，提起訴願，經遭駁回，遂向本院提起行政訴訟
    。
二、原告訴稱：
  (1)原處分及訴願決定理由主要係以引證3 （即舉發附件5 ，91
    年10月1 日公告之第00000000號「散熱裝置組合」新型專利
    案）為唯一證據而謂系爭案不具進步性。茲將系爭案之技術
    特徵與引證3 之相關技術及其對等組合所可達成之功能與效
    果相比較，以釐技術差異所在，並佐證系爭案較引證3 具有
    進步性，故原處分及訴願決定應有違誤：
    依專利法第94條第4 項之規定，新型若運用申請前既有之
      技術或知識，而為熟習該項技術者所能輕易完成且未能增
      進功效時，即不具有進步性。換言之，新型雖為熟習該項
      技術者所能輕易完成，但如具增進功效之能，亦有進步性
      可言。
    引證3 揭示之內容為一種散熱裝置組合，包括一風扇、一
      風扇固定蓋及一散熱體。該風扇固定蓋之基體中央為對應
      風扇尺寸大小之通孔，且在基體之四角落附近分別向上延
      伸出一固定柱，固定柱之頂端設有一倒鉤狀卡扣部，用以
      對應穿過風扇之定位孔並固定住風扇。該基體相對兩側緣
      之前後端，分別向下延伸出一延伸臂，每一延伸臂之底端
      設有朝內之倒鉤，用以勾扣散熱體之基座底面。每一延伸
      臂之內側邊分別設有一擋板，且在斜對角擋板之底端，分
      別向下伸設有一凹槽，而防止風扇固定蓋相對於散熱體產
      生晃動或偏移。
    系爭案第一風扇4 之容置部416 與第二風扇5 之接固部51
      6 相關敘述如下：
      系爭案說明書第8 頁第5 至7 行表示串接部415 提供固定
      元件6 貫穿（即表示串接部415 具有提供固定元件6 貫穿
      之特徵）。再者，系爭案說明書第8 頁第5 至7 行亦表示
      容置部416 由環繞於串接部415 周圍的凹槽所形成（即表
      示容置部416 為串接部415 所延伸之元件）。最後，系爭
      案說明書第8 頁第13至15行表示接固部516 對應容置部41
      6 （即表示接固部516 為容置部416 再延伸之元件）。因
      此，系爭案容置部416 與接固部516 皆為串接部415 所延
      伸之元件，而串接部415 具有提供固定元件6 貫穿之特徵
      ，故於系爭案第5 圖可明顯表示固定元件6 經由容置部41
      6 與接固部516 所形成之孔徑貫穿第一、二風扇4 ，5 （
      並參閱系爭案第6 、7 圖剖面中所示），因而容置部416
      與接固部516 具有提供固定元件6 貫穿之特徵，而上述特
      徵未見於先前技術中，故足以明顯表示系爭案與引證3 之
      差異。故引證3 雖有定位孔，但未如系爭案有凹槽容置部
      ，也無系爭案有固定元件可以貫穿之串接部可以容易拆卸
      ，故引證3 無法證明進步性。
  (2)被告及訴願決定違反審查基準之教示：
    系爭案申請專利範圍第1 項為「至少兩個風扇4 ，5 對聯
      串接」，相較於引證3 則為「風扇固定蓋30與風扇10固接
      」，故系爭案所欲解決之問題為「風扇4 與風扇5 之間的
      串接」，反觀引證3 則為「風扇10與散熱體50的固接」，
      故兩技術內容所揭露之必要技術特徵（即風扇與風扇，以
      及風扇與散熱體）不相同。但觀被告及訴願決定雖認定引
      證1 （即舉發附件2 ，92年5 月16日申請、93年1 月1日
      公告之第00000000號「散熱扇之串聯模組」發明專利案）
      及引證2 （即舉發附件4 ，90年3 月13日申請、93年4 月
      21日公告之第00000000號「風扇固定裝置」新型專利案）
      不具證據力，然在對於進步性的判斷上以先入為主的將引
      證1 及2 揭示之技術結合引證3 之揭示，亦即將引證1 或
      引證2 的「兩風扇串接」結合引證3 的「定位孔、固定柱
      、固定柱頂端之卡扣部」，來判斷系爭案申請專利範圍第
      1 項。
    訴願決定逕以系爭案說明書已引載關於申請前技術即已揭
      露將兩風扇串接等習知技術否認系爭案申請專利範圍第1
      項揭露「至少兩個第一風扇之扇框之對聯側構設有至少一
      容置部，該至少兩個第二風扇之扇框之對聯側具有依第一
      風扇之容置部而對應凸設於第二風扇之扇框之接固部」的
      權利限制條件。然系爭案之先前技術揭露並非參加人在舉
      發理由中引用之證據，訴願決定執此緣由自難謂為適法。
  (3)如前揭專利法第94條第4 項之規定，探究其意，新型專利並
    不排除習用技術之運用；縱使設計有習用技術或知識運用，
    然在空間型態上或對物品之形狀、構造或裝置之設計有所創
    新且合於產業上利用性，且功效大大迥異於習用技術，並具
    有比既有技術或知識增進功效、或具有新功效，而非為先前
    技術或引證案所能預期的，即屬新型之創作或改良具有進步
    性。故在判斷申請專利技術之進步性時，不僅應就其技術之
    結構觀察，並應及於功效合併觀察判斷。故依前開理由已清
    楚說明系爭案與引證3 於功效上實有顯著之差異，則系爭案
    申請專利範圍第1 項具有進步性，其依附項第2 項至第5 項
    當然具有進步性。
  (4)綜上，原告主張系爭案與引證3 所揭露之必要技術特徵不相
    同，系爭案具有進步性，未違反審定時專利法第94條第4 項
    規定，原處分實有違法之處等情。因而聲明：「訴願決定及
    原處分均撤銷，訴訟費用由被告負擔」。
三、被告抗辯：
  (1)原告訴稱引證3 無法證明系爭案請求項1 至5 不具進步性，
    惟原告所述理由係屬事實認定，由系爭案說明書第8 頁第2
    段至第9 頁第2 段記載：「請再參閱第4 、5 、6 圖所示，
    於組接時以第一風扇4 之對聯側411 面對第二風扇5 之對聯
    側512 ，令第一風扇4 之容置部416 得容置該第二風扇5 之
    接固部516 ，致使第二風扇5 之接固部516 之卡固單元5161
    可壓迫伸入呈凹槽狀之容置部416 後至破口4161回彈卡勾固
    定，進而使該第二風扇5 之接固部516 鍥合第一風扇4 之容
    置部416 ，藉由接固部516 與容置部416 接合可提供橫向結
    合力，及卡固單元5161與破口4161結合可提供縱向結合力，
    俾令第一風扇4 及第二風扇5 穩固串聯接合。請再參閱第4
    、7 圖所示將第二風扇5 之接固部516 之卡固單元5161下壓
    ，致使卡固單元5161脫離第一風扇4 之容置部416 之破口41
    61，進而使第一風扇4 及第二風扇5 順暢的分離，俾令第一
    風扇4 及第二風扇5 具串接後容易拆卸分離之特性，改善長
    期以來習用串接式風扇不容易拆卸的問題。」因此，系爭案
    主要技術特徵在於利用容置部416 、接固部516 、卡固單元
    5161、破口4161等，使第一風扇4 及第二風扇5 穩固串聯接
    合，以及提供串接後容易拆卸分離之特性。而原告主張系爭
    案具有容易拆卸之功校，係以倒鉤狀之鉤子鉤住凹槽，拆卸
    時須按壓倒鉤，讓其脫離位置，而引證3 也設有凸出之固定
    ，拆卸時，在定位孔將鉤狀元件壓下，一樣可達容易拆卸功
    效，此技術特徵與系爭案相同。
  (2)系爭案請求項1 揭示一種串接式風扇組合機構，包含至少兩
    個風扇對聯串接，而串接式風扇為習知技術，系爭案主要在
    於改良風扇組合結構，藉由第一風扇之容置部得承置第二風
    扇之接固部，使第一風扇及第二風扇串接及容易拆卸分離，
    系爭案之容置部416 、接固部516 ，等效於引證3 之定位孔
    12、固定柱32，在引證3 已揭示定位孔12、固定柱32，固定
    柱32之頂端設有一倒鉤狀卡扣部36以固定住風扇結構之下，
    引證3 足以證明系爭案請求項1 為其所屬技術領域中具有通
    常知識者依申請前之先前技術顯能輕易完成。系爭案請求項
    2 所揭「該容置部係呈一凹槽狀」，等效於引證3 之定位孔
    12；系爭案請求項3 所揭示「該容置部係具一破口4161，該
    破口係貫穿第一風扇之扇框，以供第二風扇之接固部卡勾」
    ，系爭案請求項4 所揭示「該接固部係具一卡固單元卡勾該
    容置部之破口4161」，及系爭案請求項5 所揭示「該卡固單
    元係呈一倒勾狀」等請求項，在引證3 已揭露定位孔12、固
    定柱32，固定柱32之頂端設有一倒鉤狀卡扣部36以固定住風
    扇，以及由按壓卡扣部36可將固定蓋30、風扇10分離等結構
    之下，系爭案利用容置部、接固部、破口、卡固單元等所組
    成之結構，為其所屬技術領域中具有通常知識者顯能輕易完
    成，是以，引證3 亦足以證明系爭案請求項2 至5 為其所屬
    技術領域中具有通常知識者依申請前之先前技術顯能輕易完
    成。
  (3)依被告發布之審查基準第2-3-21頁，進步性之判斷步驟3 必
    須「確定申請專利之發明所屬技術領域中具有通常知識之技
    術水準」，另依審查基準第2-1-4 頁，通常知識，指該發明
    所屬技術領域中已知的普通知識，包括習知或普遍使用的資
    訊以及教科書或工具書內所載之資訊，或從經驗法則所瞭解
    的事項。系爭案說明書第6 頁第2 段先前技術揭露將兩風扇
    之扇框四隅設有貫穿孔以供第一風扇串聯第二風扇時藉由螺
    絲貫穿兩風扇之貫穿孔等習知技術，已屬前述具有通常知識
    者於申請日所能得知之通常知識，審究系爭案之進步性時，
    該先前技術應為審查人員「確定申請專利之發明所屬技術領
    域中具有通常知識之技術水準」之依據之一。系爭案說明書
    已記載先前技術，則在進步性之判斷步驟5 「該發明所屬技
    術領域中具有通常知識者參酌相關先前技術所揭露之內容及
    申請時的通常知識，判斷是否能輕易完成申請專利之發明的
    整體」時，仍應參酌該先前技術，據以判斷系爭案是否具進
    步性，併予指明。
  (4)綜上，被告以引證3 足以證明系爭案申請專利範圍為其所屬
    技術領域中具有通常知識者依申請前之先前技術顯能輕易完
    成，系爭案不具進步性，原處分並無違誤等語，而聲明：「
    原告之訴駁回，訴訟費用由原告負擔」。
四、參加人之陳述：
  (1)系爭案不具進步性：
    系爭案係在改良如其說明書第1 至3 圖所示之習知串接式
      風扇的組合結構，因此，兩個風扇對聯串接理應為習知技
      術，而系爭案與該等習知串接式風扇間之差異，僅在於其
      「容置部416 與固接部516 」之卡扣技術。惟引證3 已揭
      示：「風扇固定蓋30具有一呈方形之基體35，基體35之四
      角落附近分別向上延伸出一固定柱32，固定柱32之頂端設
      有一倒鉤狀卡扣部36，用以對應穿過風扇10之定位孔12並
      固定住風扇10」。而該「固定柱32與定位孔12」之卡扣技
      術正與系爭案該「容置部416 與固接部516 」屬等效技術
      手段。
    系爭案申請專利範圍第1 項不具進步性：
      系爭案申請專利範圍第1 項所載之技術內容並無原告所稱
      「..系爭案第5 圖可明顯表示固定元件6 經由容置部416
      與固接部516 所形成之孔徑貫穿第一、二風扇4 ，5 ，因
      而容置部416 與固接部516 具有提供固定元件6 貫穿之特
      徵..」之技術特徵，自不得執該特徵作為主張系爭案具進
      步性之依據，況且原告亦未說明該等特徵相較於習知技術
      有何功效上之增進。再者，引證3 該「固定柱32與定位孔
      12 」 之卡扣技術係用以將「風扇固定蓋30」固定在風扇
      10，足見引證3 與系爭案之技術領域相同，系爭案將該等
      固定技術使用在其說明書第1 至3 圖之習知串接式風扇上
      ，僅為其所屬技術領域中具有通常知識者顯能輕易完成，
      因此，系爭案申請專利範圍第1 項並不具進步性。
    系爭案申請專利範圍第2 項不具進步性：
      系爭案申請專利範圍第2 項之技術特徵在於：「該容置部
      係呈一凹槽狀」。系爭案申請專利範圍第1 項已如前述不
      具進步性，且該第2 請求項所揭示之上開技術特徵，於其
      專利說明書中並未詳細說明該「凹槽」位置、形狀、功用
      ，系爭案僅於其說明書第8 頁第5 行起記載：「再於第一
      風扇4 之扇框41之對聯側411 設有至少一環繞於串接部
      415 周圍的凹槽形成之容置部416 」。因此，系爭案該「
      該容置部係呈一凹槽狀」與引證3 相較亦無進步性可言。
      再且，由引證3 之第1 、3 圖所示，亦可發現該風扇10所
      設定位孔12，亦形成「凹槽狀」，其始能供固定柱32頂端
      之倒鉤狀卡扣部36卡扣。因此，系爭案申請專利範圍第2
      項亦不具進步性。
    系爭案申請專利範圍第3 項不具進步性：
      系爭案申請專利範圍第3 項之技術特徵在於：「該容置部
      係具一破口，該破口係貫穿第一風扇之扇框，以供第二風
      扇之接固部卡勾」。系爭案申請專利範圍第1 項不具進步
      性已如前述，且該第3 請求項所揭示之「該容置部係具一
      破口，以供第二風扇之接固部卡勾」技術特徵，亦僅為習
      知技術，為其所屬技術領域中具有通常知識者顯能輕易完
      成。因此，系爭案申請專利範圍第3 項亦不具進步性。
    系爭案申請專利範圍第4 項不具進步性：
      系爭案申請專利範圍第4 項之技術特徵在於：「該接固部
      係具一卡固單元卡勾該容置部之破口」。而引證3 之「固
      定柱32之頂端設有一倒鉤狀卡扣部36，用以對應穿過風扇
      10之定位孔12並固定住風扇10」。系爭案申請專利範圍第
      1 項已如前述不具進步性，且該第4 請求項所揭示之上開
      技術特徵，亦與引證3 之「固定柱32之倒鉤狀卡扣部36卡
      扣在風扇10之定位孔12」技術手段相同，系爭案該第4 請
      求項之技術內容僅為其所屬技術領域中具有通常知識者顯
      能輕易完成，因此，系爭案申請專利範圍第4 項亦不具進
      步性。
    系爭案申請專利範圍第5 項不具進步性：
      系爭案申請專利範圍第5 項之技術特徵在於：「該卡固單
      元係呈一倒鉤狀」。引證3 之「固定柱32之頂端設有一倒
      鉤狀卡扣部36」。系爭案申請專利範圍第1 項已如前述不
      具進步性，且該第5 請求項所揭示之上開技術特徵，亦與
      引證3 之「固定柱32之倒鉤狀卡扣部36」技術手段相同，
      系爭案該第5 請求項之技術內容僅為其所屬技術領域中具
      有通常知識者顯能輕易完成，因此，系爭案申請專利範圍
      第5 項亦不具進步性。
  (2)被告之處分並無違反審查基準之教示：
    系爭案係在改良「如其說明書第1 至3 圖所示習知串接式
      風扇」的組合結構已如前述，因此，「兩個風扇對聯串接
      」自為其所屬領域之習知技術無疑。且依原處分之審定理
      由：「系爭專利請求項1 揭示一種串接式風扇組合機構，
      包含至少兩個風扇對聯串接，而串接式風扇為習知技術，
      系爭專利主要在於改良風扇組合結構，藉由第一風扇之容
      置部得承置第二風扇之固接部，使第一風扇及第二風扇串
      接及容易拆卸分離，系爭專利之容置部416 、固接部516
      ，等效於證據3 （即引證3 ）之定位孔12、固定柱32，固
      定柱32之頂端設有一倒鉤狀卡扣部36以固定住風扇結構之
      下，證據3 足以證明系爭專利請求項1 為其所屬技術領域
      中具有通常知識者依申請前之先前技術顯能輕易完成」，
      係認定系爭案將引證3 「固定柱32與定位孔12」之卡扣技
      術使用在「系爭案說明書第1 至3 圖所示之習知串接式風
      扇」，僅為其所屬技術領域中具有通常知識者顯能輕易完
      成。並非如原告所指稱，係將引證3 與引證1 或引證2 相
      組合以判斷系爭案申請專利範圍第1 項之進步性，原告刻
      意扭曲解讀，殊無可採。
    系爭案說明書第1 至3 圖已揭示一般習知的改良型串接式
      風扇構造，及兩個風扇對聯串接之習知技術，且系爭案申
      請專利範圍第1 項更將「至少兩個風扇對聯串接」載於技
      術特徵以外部分，因此，比較系爭案「兩個風扇對聯串接
      」已為習知技術當無疑慮。而參加人之所以於舉發理由僅
      將系爭案申請專利範圍第1 項技術特徵與引證3 相比較，
      正是因為「兩個風扇對聯串接」之技術僅屬習知且非屬系
      爭案之技術特徵所在。因此，原告主張原處分及訴願決定
      違反審查基準之教示云云，僅係空言指摘，此由其並無法
      明確指出究竟違反哪一條審查基準規定，復可得證。
  (3)綜上，參加人以系爭案與引證3 相較，可知系爭案之技術內
    容僅為其所屬技術領域中具有通常知識者顯能輕易完成，故
    系爭案不具進步性，被告為「舉發成立，應撤銷專利權」之
    處分，並無違法，故聲明：「原告之訴駁回，訴訟費用由原
    告負擔」。
五、得心證之理由：
  (1)本件爭執在於系爭案與引證3 相較，系爭案之技術內容是否
    為引證3 其所屬技術領域中具有通常知識者顯能輕易完成之
    等效技術手段，而不具進步性？
    就系爭案為改良習知串接式風扇的組合結構而設，故兩個
      風扇對聯串接理應為習知技術，而系爭案與習知串接之差
      異，在於系爭案系申請專利範圍第1 項所載之技術改良特
      徵在於「容置部416 與固接部516 」之卡扣技術，達到穩
      固串接及容易拆卸分離之特性。
      1.原告主張：系爭案容置部416 與接固部516 皆為串接部
        415 所延伸之元件，而串接部415 具有提供固定元件6
        貫穿之特徵，故於系爭案第5 圖可明顯表示固定元件6
        經由容置部416 與接固部516 所形成之孔徑貫穿第一、
        二風扇4 ，5 （並參閱系爭案第6 、7 圖剖面中所示）
        ，因而容置部416 與接固部516 具有提供固定元件6 貫
        穿之特徵，而上述特徵未見於先前技術中，故足以明顯
        表示系爭案與引證3 之差異。故引證3 雖有定位孔，但
        未如系爭案有凹槽容置部，也無系爭案有固定元件可以
        貫穿之串接部可以容易拆卸，故引證3 無法證明進步性
        。
      2.然而原告所稱引證3 所無之「容置部416 與接固部516
        具有提供固定元件6 貫穿」之特徵，此項固定元件就是
        一種長螺絲，足以貫穿兩個風扇而對聯串接（參閱系爭
        案第8 圖，原處分卷p-81），而由兩個風扇對聯串接之
        習知技術而言，將兩個待對聯串接之個體，打孔以螺絲
        鎖合，是一種習知技術，系爭案是將相對銜接之位置孔
        ，設置「容置部416 與固接部516 」配合卡扣設計予以
        卡勾結合，搭配提供固定元件6 貫穿而已。而引證3已
        揭示：「風扇固定蓋30具有一呈方形之基體35，基體35
        之四角落附近分別向上延伸出一固定柱32，固定柱32
        之頂端設有一倒鉤狀卡扣部36，用以對應穿過風扇10之
        定位孔12並固定住風扇10（參原處分卷p-11）」。而該
        「固定柱32與定位孔12」之卡扣技術（參引證3 之第2
        圖，原處分卷p-18）正與系爭案該「容置部416 與固接
        部516 」屬等效技術手段，系爭案將兩個待對聯串接之
        個體，打孔以螺絲鎖合之習知技術，設置於引證3 之「
        固定柱32與定位孔12」之卡扣技術，當屬該技術領域中
        具有通常知識者顯能輕易完成之等效技術手段，因此，
        系爭案申請專利範圍第1 項並不具進步性。
    關於其他附屬項，如該容置部係呈一凹槽狀具有破口，該
      破口供為卡勾，而接固部具有卡固單元呈倒勾狀，卡勾容
      置部之破口者。由引證3 之第1 、3 圖所示，亦可發現該
      風扇10所設定位孔12，亦形成「凹槽狀」，其始能供固定
      柱32頂端之倒鉤狀卡扣部36卡扣，而供為卡勾者，亦僅為
      習知技術，且與引證3 之「固定柱32之頂端設有一倒鉤狀
      卡扣部36卡扣在風扇10之定位孔12」技術手段相同，系爭
      案該第2 至5 項附屬項之技術內容僅為其所屬技術領域中
      具有通常知識者顯能輕易完成，因此亦不具進步性。
  (2)系爭案係在改良「如其說明書第1 至3 圖所示習知串接式風
    扇」的組合結構已如前述，故「兩個風扇對聯串接」自為其
    所屬領域之習知技術，而其中將兩個待對聯串接之個體，打
    孔以螺絲鎖合，更是一種習知技術，僅為其所屬技術領域中
    具有通常知識者顯能輕易完成。被告之處分是將打孔方式將
    兩個個體以螺絲鎖合之習知技術結合引證3 而為之，按串接
    式風扇運用固定元件以貫穿扇框四隅是為習知技術，可見於
    系爭案說明書所引載關於其申請前技術即已揭露將兩風扇之
    扇框四隅設有貫穿孔以供第一風扇串聯第二風扇時藉由螺絲
    貫穿兩風扇之貫穿孔等習知技術（系爭案附圖1 ，習知技術
    之附圖，參見原處分卷p-87），原告所稱「容置部416 與接
    固部516 具有提供固定元件6 貫穿」之技術特徵具有進步性
    ，而更具功能，自無足採。
  (3)從而，依原告所提出之證據不足證明系爭案具進步性。綜上
    所述，被告所為舉發成立之處分，並無不法，訴願決定予以
    維持，亦無不合。原告徒執前詞，訴請撤銷，為無理由，應
    予駁回。兩造其餘攻擊防禦方法均與本件判決結果不生影響
    ，故不逐一論述，併此敘明。
六、據上論結，本件原告之訴為無理由，依行政訴訟法第98條第
    1 項前段，判決如主文。
中      華      民      國    97    年    10  月  2   日
               臺北高等行政法院第三庭
                       審判長法  官  姜素娥
                             法  官  劉介中
                             法  官  陳心弘
上為正本係照原本作成。
如不服本判決，應於送達後20日內向本院提出上訴狀並表明上訴
理由，如於本判決宣示後送達前提起上訴者，應於判決送達後20
日內補提上訴理由書（須按他造人數附繕本）。
中    華    民    國    97    年    10    月    2     日
                             書記官  鄭聚恩


司法院資訊處製作；財團法人民間司法改革基金會備份。
